【裁判字號】    89,簡上,373
【裁判日期】    900611
【裁判案由】    給付管理費
【裁判全文】
臺灣高雄地方法院民事判決  八十九年度簡上字第三七三號
    上  訴  人    甲○○
    法定代理人    鄭麗貞
    訴訟代理人    侯永福  律師
    複代  理  人  葉美利  律師
    複代  理  人  陳旻沂  律師
右當事人間請求給付管理費事件，本院判決如左：
    主      文
    事      實
    理      由
為不服台灣高雄地方法院八十九年度岡簡字第一九四號民事判決，謹依法聲明上訴事
：
緣右開當事人間給付管理費事件，業經台灣高雄地方法院岡山簡易庭以八十九年度岡
簡字第一九四號受理，並於八十九年七月十八日判決被告即上訴人甲○○應給付原告
新台幣肆萬捌仟元，及自民國八十九年七月五日起至清償日止，按年息百分之五計算
之利息。被告即上訴人吳曾鳳麗應給付原告新台幣參萬肆仟元，及自民國八十九年六
月二日起至清償日止，按年息百分之五計算之利息。訴訟費用由被告甲○○負擔二四
七０分之四八０、被告吳曾鳳麗負擔二四七０分之三四０。上訴人頃於日前奉接上開
判決正本，惟上訴人等對於該判決之認事用法甚難甘服，爰於法定期間內聲明上訴。
        上訴聲明
一、原判決廢棄。
二、右廢棄部分，被上訴人在第一審之訴駁回。
三、第一、二審訴訟費用由被上訴人負擔。
        上訴理由
一、原審判決之理由無非以：「本件原告委員會係依法律規定合法成立，已據原告提
    出會議紀錄、大會簽到名冊、組織章程與管理規則、住戶公約、公寓大樓管理組
    織報備證明各乙份、函文三紙為證，而被告等人所有之建物位於原告社區內，為
    獨立之建物，自屬公寓大廈管理條例第三條第一款所規範之公寓大廈，而有該條
    例之適用，並應遵守同條例第六條第一項第四款之規約規定事項；被告等人上開
    抗辯自不足採。是原告依同條例第三十四條第六款規定向被告等四名社區住戶收
    取被告等四人所積欠讓社區住戶代表大會所決議之管理費一般住戶每戶每月一千
    元、空戶每戶每月五百元及自起訴狀繕本分別送達各被告之翌日起均至清償日止
    ，按年息百分之五計算之法定遲延利息，即屬有據，應予准許」等語為其主要論
    據。
二、按規約之訂定或變更，應有區分所有權人三分之二以上及區分所有權比例合計三
    分之二以上出席，以出席人數四分之三以上及其區分所有權比例占出席人數區分
    所有權四分之三以上之同意行之。公寓大廈管理條例第三十一條定有明文。惟查
    ，被上訴人於八十四年六月十八日上午十時於永安國中所召開之陽明歐洲社區住
    戶成立代表大會並未經合法通知上訴人，且會議亦未達法定人數（按區分所有權
    人共一百二十九位，參諸被上訴人原審起訴狀之原證七可證，又被上訴人於原審
    所呈之會議記錄中，亦明確記載出席人數僅三十三名，顯未達三分之二以上出席
    人數），是被上訴人所提該「陽明歐洲管理組織章程與管理規則」迄今並未依上
    開法定要件產生，依民法第七十三條規定：法律行為，不依法定方式者，無效，
    既屬無效，上訴人自不受其拘束；詎料，原審為予詳查，遽以被上訴人所呈未依
    法訂定之規約而認定上訴人不利之認定，顯為其所矇閉，原判決自無可維持。
三、其餘上訴理由，請准容後補呈。
        謹狀
中      華      民      國    九十      年      六      月     十一     日
                                臺灣高雄地方法院民事第二庭
~B法  官  徐美麗
右正本證明與原本無異。
如不服本判決，應於送達後廿日內，向本院提出上訴狀。
~B書記官  楊銘仁
中      華      民      國    九十      年      六      月     十一     日


司法院資訊處製作；財團法人民間司法改革基金會備份。
